【裁判字號】    99,簡,64
【裁判日期】    990630
【裁判案由】    妨害風化
【裁判全文】
臺灣雲林地方法院刑簡易事判決            99年度簡字第64號
公  訴  人  臺灣雲林地方法院檢察署檢察官
被      告  謝峰裕  男  32歲（民國○○年○月○○日生）
                    身分證統一編號：Q122557039號  
                    住嘉義縣民雄鄉金興村集福街10巷62號
            黃崇岳  男  23歲（民國○○年○月○○日生）
                    身分證統一編號：P123731930號  
                    住雲林縣東勢鄉嘉隆村守密街25號
上列被告等因妨害風化案件，經檢察官提起公訴（99年度偵字第
664 號），因被告等自白犯罪，本院改依簡易程序審理，並判決
處刑如下：
    主      文
謝峰裕共同意圖使女子與他人為性交之行為，而容留以營利，累
犯，處有期徒刑陸月，如易科罰金，以新臺幣壹仟元折算壹日。
黃崇岳共同意圖使女子與他人為性交之行為，而容留以營利，累
犯，處有期徒刑陸月，如易科罰金，以新臺幣壹仟元折算壹日。
    事實及理由
一、犯罪事實：     
    謝峰裕於民國97年間，因竊盜案件，經臺灣嘉義地方法院以
    97年度易字第91號判決判處有期徒刑7 月（共2 罪），應執
    行有期徒刑11月確定；復因違反毒品危害防制條例案件，經
    臺灣嘉義地方法院以97年度訴字第191 號判決判處有期徒刑
    9 月確定，上開3 罪，經臺灣嘉義地方法院以97年度聲字第
    594 號裁定定其應執行有期徒刑1 年6 月確定，甫於98年07
    月09日縮刑期滿執行完畢。黃崇岳於96年間，因施用毒品案
    件，經國防部中部地方軍事法院以96年度訴字第123 號判決
    判處有期徒刑6 月確定，甫於97年06月13日縮刑期滿執行完
    畢。詎謝峰裕、黃崇岳均不知悔改，共同基於意圖使女子與
    他人為猥褻、性交行為而媒介、容留以營利之犯意聯絡，自
    民國99年01月下旬起，在黃崇岳開設位在雲林縣虎尾鎮穎川
    里頂南42之8 號之「水芝戀護膚美容坊」經營色情應召站，
    由黃崇岳擔任負責人，該店平時則由謝峰裕負責現場管理，
    先由黃崇岳面試僱請侯治鳳等女子（已年滿18歲）前來該店
    ，從事以手撫摸、按摩不特定男客性器官使其射精之猥褻行
    為（即俗稱「打手槍」、「半套」之性交易服務）、以口進
    入不特定男客性器官按摩使其射精之性交行為（即俗稱「口
    交」、「半套」之性交易服務）或讓不特定男客以其性器官
    進入店內女子之性器官內來回抽動使其射精之性交行為（即
    俗稱「全套」之性交易服務），謝峰裕另負責招呼男客、指
    揮男客及調度女子進入包廂、收取費用等事宜。其收費方式
    為每40分鐘為1 節，「全套」每節收費新臺幣（下同）2,50
    0 元，而「半套」每節收費1,800 元，實際從事前揭「半套
    」之性交易服務行為之店內女子實拿1,000 元，所餘800 則
    歸謝峰裕、黃崇岳等人朋分而從中牟利，渠等即以此方式使
    女子與他人為性交、猥褻行為而媒介、容留以營利。嗣於99
    年02月03日22時許，經警至上址「水芝戀護膚美容坊」執行
    擴大臨檢勤務時，當場查獲謝峰裕，並在上址2 樓3 號房間
    內發現店內小姐侯治鳳甫與男客楊承諭從事上開俗稱「口交
    」之性交行為完畢，並扣得楊承諭使用完畢之保險套1 枚，
    始悉上情。
二、程序部分：
    按刑事訴訟法第449 條第1 項規定之案件，檢察官依通常程
    序起訴，經被告自白犯罪，法院認為宜以簡易判決處刑者，
    得不經通常審判程序，逕以簡易判決處刑；又依此簡易判決
    所科之刑以宣告緩刑、得易科罰金之有期徒刑及拘役或罰金
    為限，刑事訴訟法第449 條第2 項、第3 項分別定有明文。
    查本件被告謝峰裕、黃崇岳雖經公訴人依通常程序起訴，本
    院依通常程序審理（99年度訴字第266 號案件），經本院訊
    問後，被告2 人均坦承犯罪，本院認其等所為合於以簡易判
    決處刑之要件，是本院依前述刑事訴訟法之規定，爰不經通
    常審判程序，逕以簡易判決處刑，合先敘明。
三、實體部分
  (一)認定犯罪事實所憑之證據及理由：
    上開犯罪事實，業據被告謝峰裕、黃崇岳於本院審理中坦承
    不諱（本院99年度訴字第266 號《下稱99訴266 號》卷第43
    頁正面），復有證人即該「水芝戀護膚美容坊」店內小姐侯
    治鳳於警詢、偵查時證述確有與不特定男客進行俗稱「口交
    」之性交行為等語無訛（見警卷第11頁正面、第14頁正面；
    臺灣雲林地方法院檢察署99年度偵字第664 號《下稱99偵66
    4 號》卷第7 頁正面至第9 頁正面），且經證人即在場男客
    楊承諭於警詢證述前揭「水芝戀護膚美容坊」之店內小姐確
    有提供以手按摩及以口含住男客性器官之性交易服務等語明
    確（見警卷第16頁正面至第17頁正面）。此外，有現場照片
    2 張、雲林縣政府98年09月08日府建行字第0980096444號函
    、雲林縣警察局虎尾分局臨檢紀錄表、經濟部商業司－商業
    登記資料查詢各1 紙在卷可稽（見警卷第27頁正面、第24頁
    正面至第25頁正面；99偵664 號卷第39頁正面），並有扣案
    之證人楊承諭使用過之保險套1 枚為憑，足認被告2 人前揭
    自白應屬實情。本案事證已臻明確，被告2 人犯行均洵堪認
    定。
  (二)論罪科刑之理由：
  １核被告謝峰裕、黃崇岳所為，均係犯刑法第231 條第1 項之
    意圖使女子與他人性交而容留以營利罪。
  ２被告2 人媒介侯治鳳等女子與不特定男客猥褻、性交以營利
    之低度行為，應為容留之高度行為所吸收；又被告2 人容留
    女子與他人為猥褻、性交之行為，其猥褻之低度行為亦應為
    性交之高度行為所吸收，均不另論罪（最高法院95年度台上
    字第3292號判決同此見解）。
  ３而被告謝峰裕、黃崇岳等人，對於上開犯罪之實行，則有犯
    意聯絡及行為分擔，均為共同正犯。
  ４另刑事法若干犯罪行為態樣，本質上原具有反覆、延續實行
    實行之特徵，立法時既予特別歸類，定為犯罪構成要件之行
    為要素，則行為人基於概括之犯意，在密切接近之一定時、
    地持續實行之複次行為，倘依社會通念，於客觀上認為符合
    一個反覆、延續性之行為觀念者，於刑法評價上，即應僅成
    立一罪。學理上所稱「集合犯」之職業性、營業性或收集性
    等具有重複特質之犯罪均屬之，例如經營、從事業務、收集
    、販賣、製造、散布等行為概念者是（最高法院95年度台上
    字第1079號刑事判決參照）。被告謝峰裕、黃崇岳係基於經
    營特定事業以從中牟利之目的，而分別為前揭多次容留及媒
    介猥褻、性交之犯罪行為，縱其客觀行為不止1 個，惟該等
    犯行既具有反覆性及延續性之營業犯罪特質，應屬「集合犯
    」而僅受「包括一罪」之法律評價，非可以其容留或媒介之
    次數決定罪數而予分論併罰。
  ５查被告謝峰裕、黃崇岳前有犯罪事實欄所載之前科及有期徒
    刑執行完畢之情形，有臺灣高等法院被告前案紀錄表及刑案
    資料查註紀錄表各1 份在卷可按。其等受有期徒刑之執行完
    畢，5 年內故意再犯本件法定本刑有期徒刑以上之罪，為累
    犯，均應依刑法第47條第1 項之規定，加重其刑。
  ６爰審酌被告謝峰裕、黃崇岳不思循正途擭取生活所需，竟媒
    介、容留女子從事性交易行為，並從中牟取不法利益，敗壞
    社會風氣，將人之身體物化，扭曲社會之價值觀，助長賣淫
    之歪風，惟慮及渠等犯罪手段尚屬平和，媒介、容留之人數
    經查獲者不多，從事本案犯罪行為時間不長，並參酌渠等共
    同犯罪之角色分工、在本院審理坦承犯行之態度、犯罪所生
    危害、被告2 人之智識程度等一切情狀，分別量處如主文所
    示之刑，併諭知易科罰金之折算標準，以示懲儆。
  ７至扣案男客使用過之保險套1 枚，並非違禁物，且業經使用
    ，已無任何財產價值，本院認為此部分並無併與沒收之必要
    ，爰不予宣告沒收，附此敘明。
四、據上論斷，應依刑事訴訟法第449 條第2 項、第3 項、第45
    4 條第1 項，刑法第28條、第231 條第1 項、第47條第1 項
    、第41條第1 項前段，刑法施行法第1 條之1 第1 項、第2
    項後段，逕以簡易判決處刑如主文。
五、本件被告謝峰裕、黃崇岳於本院審理時均自白，並向檢察官
    表示願受上開所宣告之刑，經檢察官同意，記明於審判筆錄
    （見99訴266 卷第44頁背面至第45頁），並依被告2 人之表
    示向本院為量處上開所宣告之刑之請求，本院亦認為適當，
    依檢察官之請求而為判決，依刑事訴訟法第455 條之1 第2
    項規定，檢察官及被告2人均不得上訴。
中    華    民    國    99    年    6     月    30    日
                  刑事第六庭    法  官  陳佩怡
以上正本證明與原本無異。                  
檢察官及被告均不得上訴。
                                書記官  林佳慧
中    華    民    國    99    年    7     月    1     日
附錄本案論罪科刑法條全文：
刑法第231條第1項 
意圖使男女與他人為性交或猥褻之行為，而引誘、容留或媒介以
營利者，處 5 年以下有期徒刑，得併科 10 萬元以下罰金。以
詐術犯之者，亦同。

司法院資訊處製作；財團法人民間司法改革基金會備份。
